# 前期现金流披露项目更正问题

提问人：1838913227 时间：2020-03-16 08:05:24
请教一下，如果发现上期现金流列报项目错了，本期报告披露纠正过来，这种情况下需要做前期差错更正公告么？
报告需要做前期差错更正说明么？

回答人：chenyiwei
严格来说这也是前期差错，需要发布前期差错更正的公告，并履行相关的决策程序和信息披露义务。